臺灣士林地方法院交通事件裁定　　　　　　　　　　九十一年度交聲字第九三九號
　　原處分機關　交通部公路總局台北區監理所基隆監理站
　　受 處分 人
　　即 異議 人　乙○○
右列受處分人因違反道路交通管理處罰條例案件，對於交通部公路總局台北區監理所
基隆監理站九十一年八月九日基監字第裁四二─ＡＢＸ三七八七三三號裁決書所為之
處分（原處分案號：台北市政府警察局舉發違反道路交通管理事件通知單北市警交大
字第ＡＢＸ─三七八七三三號），聲明異議，本院裁定如左：
        主  文
異議駁回。
        理  由
一、按汽車行駛於道路上，其汽車駕駛人或前座乘客未繫安全帶者，處駕駛人新臺幣
    （下同）一千五百元罰鍰，道路交通管理處罰條例第三十一條第一項定有明文。
二、本件受處分人即異議人乙○○駕駛車號二Ｎ－四０三０號自用小客車，於民國九
    十一年六月二日晚上十時四十五分許，行經臺北東湖路，因其未繫安全帶，而為
    臺北市政府警察局內湖分局警員當場攔停，並以受處分人有違反前揭道路交通管
    理處罰條例第三十一條第一項規定之行為掣單舉發，原處分機關乃依前揭道路交
    通管理處罰條例第三十一條第一項規定，裁處受處分人罰鍰一千五百元。
三、受處分人乙○○聲明異議意旨矢口否認其駕駛上開車號汽車有未依規定繫安全帶
    之違規行為，並辯稱略以：當時其要下車購物，正要停車，正在解開安全帶時，
    恰看到警察在路旁，當時扣環鬆了，但手還拉安全帶云云。惟查：右揭違規事實
    ，業據證人即本件舉發員警甲○○到庭結證：「當時，我在東湖路與康寧路之路
    口執勤，我看到受處分人才走過去，但我看到受處分人時是未繫安全帶，左手抓
    著扣環的帶子」、「他的車子是紅燈停車時，左手抓著安全帶扣環高舉」等語（
    見本院九十一年九月二日訊問筆錄）。查交通警察掣單舉發違反道路交通管理處
    罰條例所列之違規事實，本質上為行政處分，係公務員基於職務上之權利，依法
    就特定之具體事件所為之具公法上效果之單方面行政行為，基於公務員為公法上
    行為具有公信力之原則，該行政行為當可被推定為真正，本院既查無證據足資證
    明員警有捏造事實違法取締之情事，則執勤警員本其維護交通秩序、安全職責所
    為之舉發，自應受到合法、正確之推定。是前開證人之證言應可採信，顯見受處
    分人經警舉發時未繫上安全帶，至為明確。受處分人雖辯稱其正要停車而解開安
    全帶云云，然查衡諸常情，若係解開安全帶時，通常係右手解開扣環即可，並無
    可能再由左手高舉扣環，且受處分人當時係紅燈停車，亦係道路行駛中之暫停，
    與其所辯係要停車云云，亦不相符。況縱係要準備停車，亦應待停好車始解開安
    全帶，是受處分人前開所辯，縱或屬實，亦無解其違規行為之成立。由以上所述
    ，本院可確認受處分人駕駛上開車號汽車確實有未繫安全帶之違規行為，故受處
    分人雖以前揭情詞置辯，實難認為可採。本件事證明確，應依法裁處。
四、綜上所述，受處分人乙○○駕駛上開車號汽車於上開時地確有未繫安全帶之違規
    行為，從而原處分機關依道路交通管理處罰條例第三十一條第一項裁處受處分人
    罰鍰一千五百元，核無違誤。本件異議為無理由，應予駁回。
據上論斷，應依道路交通案件處理辦法第十九條，裁定如主文。
中      華      民      國    九十一    年      十      月     十六     日
                                      臺灣士林地方法院交通法庭
                                          法  官  王  俊  雄
右正本證明與原本無異。
如不服本裁定應於送達後五日內向本院提出抗告狀。
                                          書記官  許  秋  莉
中      華      民      國    九十一    年      十      月    二十三    日
